---
title: "Desafio de vendas"
subtitle: Lições na linguagem R
author:
  - name: Isabel Azar de Holanda, Júlio César Nunes de Souza
    email: isabelazarholanda@gmail.com
    affiliation: 
      - id: Faculdade SENAC DF
        name: Faculdade SENAC DF
date: last-modified
date-format: "DD/MM/YYYY"
format:
  html:
    code-fold: show
    code-summary: "Ocultar/mostrar"
    code-copy: true
    number-sections: false
    toc: true
    toc-depth: 4
    toc-location: left
    toc-title: Sumário
    title-block-banner: "#057bb4"
    embed-resources: true
    css: styles.css
  pdf:
    include-in-header: 
      text: |
execute:
  warning: false
  echo: true
  eval: true
  message: false
editor: source
editor_options: 
  chunk_output_type: inline
reference-location: margin
---
## Desafio das vendas

###Tarefa 1: Criar as matrizes de vendas do primeiro trimestre

```{r}
#Criando matriz de vendas do mês de Janeiro
Jan<- matrix(c(50, 45, 60, 30, 35, 40), nrow = 3, ncol = 2)

#Criando matriz de vendas do mês de Fevereiro
Fev<- matrix(c(55, 48, 62, 32, 38, 41), nrow = 3, ncol = 2)

#Criando matriz de vendas do mês de Março
Mar<- matrix(c(60, 50, 65, 35, 40, 45), nrow = 3, ncol =2)

#Calculando a Matriz total de vendas
vt<- Jan + Fev + Mar
```

# Tarefa 2: Qual filial teve o melhor desempenho geral em vendas de Smartphone no trimestre ? Filial "C" com 187 vendas de smartphone

#Tarefa 3: Calcule a diferença de vendas entre os meses de Marõ e Janeiro
```{r}
D <- Mar- Jan
```
#Qual filial teve o maior crescimento de vendas de Laptops de Janeiro a Março? Nenhuma

#Tarefa 4: Com um aumento de 10% em relação as vendas totais do trimestre anterior, Calcule a matriz de projeção de vendas(P) para o póximo trimestre
```{r}
projecao_vendas <- vt*1.10

```

